最高法院刑事判決　　　　　　　　　　　　　　　八十六年度台上字第七一○六號
　　上　訴　人　甲○○
　　選任辯護人　郭芳宜律師
右上訴人因違反槍砲彈藥刀械管制條例案件，不服台灣高等法院中華民國八十五年十
一月二十六日第二審判決 (八十五年度上訴字第四六七七號，起訴案號：台灣台北地
方法院檢察署八十五年度偵字第三○一八號) ，提起上訴，本院判決如左：
    主  文
原判決撤銷，發回台灣高等法院。
    理  由
本件原判決引用第一審判決書之記載認定上訴人甲○○自民國八十五年一月初起，未
經許可無故持有貝瑞塔廠口徑○點二五吋制式手槍一支及制式子彈七發，於八十五年
一月二十四日晚上九時許，受綽號「海哥」者指示，在台北市○○○路西華飯店門口
將上開槍彈交付予已判決確定之李武宏，嗣於八十五年一月二十五日上午十時三十分
許，經警在台北市○○路十五巷十三弄九號查獲等情。因而維持第一審依想像競合犯
論處上訴人甲○○未經許可，無故持有手槍罪刑之判決，駁回上訴人在第二審之上訴
，固非無見。
惟查：證據雖已調查而其內容尚未明瞭者，即與未經調查無異，如遽行判決，仍屬應
於審判期日調查之證據而未予調查。原判決認定上訴人確有未經許可，無故持有手槍
、子彈之行為，係以共同被告李武宏於警訊時之供述，經核與台北市政府警察局之通
訊監察譯文相符，以為論據。惟依據上開通訊監察譯文記載，係上訴人先於八十五年
一月二十四日晚上十時三十三分以電話與綽號「海哥」者連絡時，「海哥」者謂：「
甲○○阿！我要開小車 (指手槍) 出來用」；上訴人答曰：「好，我拿出來給你」；
「海哥」者又謂：「我叫李武宏去拿」；上訴人答曰：「好，那就約在西華」；「海
哥」者再謂：「那你連絡李武宏」；上訴人答曰：「好」。嗣於同晚十時五十五分，
上訴人再以電話連絡「海哥」者，上訴人謂：「人已連絡到了，約在西華，……待會
東西 (指槍械) 是否拿給李武宏？」；「海哥」者答曰：「對，還有你叫他 (指李武
宏) 不要亂跑，回家去」 (見聲字第一四四號卷第八頁) 。依上開通訊監察譯文內容
顯示，迄八十五年一月二十四日晚上十時五十五分止，上訴人與「海哥」者仍在連絡
，手槍及子彈尚未交到李武宏手上。然八十五年一月二十四日晚上九時十四分之通訊
監察譯文卻記載上訴人以電話向「海哥」者報告：「東西 (指槍械) 已經拿給李武宏
了，現在他回家等電話」 (見同上卷第八頁) 。上開採為判決基礎之證據，其時間順
序顯然矛盾，究竟實情如何？尚未明瞭。上訴人於第一審及原審均請求調查，乃第一
審並未進一步查明，即逕採為判決之基礎，自有應於審判期日調查之證據而未予調查
之違法；原審仍未徹查明白，率予維持，同屬違誤。上訴意旨指摘原判決不當，為有
理由，原判決既有違誤，應認有撤銷發回更審之原因。又槍彈藥刀械管制條例已於
八十六年十一月二十四日修正公布，法規名稱已修正為槍砲彈藥刀械管制條例，第七
條第四項之未經許可持有手槍罪及原第十一條第三項 (修正後為第十二條第四項) 之
未經許可持有子彈罪，其法定刑均已提高，原判決未及依刑法第二條第一項規定為適
用法律之比較，併此指明。
據上論結，應依刑事訴訟法第三百九十七條、第四百零一條，判決如主文。
中      華      民      國    八十六    年     十二     月      四      日
                              最高法院刑事第一庭
                                  審判長法官  黃  雅  卿
                                        法官  楊  文  翰
                                        法官  陳  正  庸
                                        法官  陳  世  雄
                                        法官  洪  文  章
      右正本證明與原本無異
                                              書  記  官
中      華      民      國    八十六    年     十二     月      九      日
